臺灣高等法院花蓮分院民事裁定　　　　　　96年度抗字第53號
抗　告　人
即　原　告　乙○○
　　　　　　丙○○
共　　　同
訴訟代理人　簡燦賢律師
相　對　人
即　被　告　甲○○
抗告人因與相對人間履行契約事件，對於臺灣花蓮地方法院中華
民國96年8月31日95年度訴字第362號裁定提起抗告，本院裁定如
下：
    主  文
原裁定廢棄。
抗告程序費用由相對人負擔。
    理  由
一、抗告意旨略以：本案抗告人所主張者，乃請求相對人基於委
    任契約及第三人利益契約等法律關係，請求依契約為「股東
    盈餘分配」及「清償債務」之給付，其訴訟標的法律關係為
    民法第541條第1項及第269條第1項，與抗告人於前訴訟中所
    主張民法第544條及第184條之損害賠償請求權，二者訴訟標
    的顯然不同。又抗告人前後訴訟所依據之委任契約雖屬相同
    ，然所主張之法律關係顯有不同，縱同一契約所生之法律關
    係，亦非當然即可逕認係屬同一訴訟標的，原審裁定所執理
    由，亦待商榷等語。
二、按民事訴訟法上所謂一事不再理之原則，乃指同一事件已有
    確定之終局判決而言。所謂同一事件，必同一當事人，就同
    一訴訟標的而為訴之同一聲明，若此三者有一不同，即不得
    謂為同一事件，最高法院90年度台抗字第221號裁定可資參
    照。查本件抗告人係依民法第541條及第269條第1項之規定
    ，訴請相對人依委任契約及第三人利益契約為給付，與其於
    臺灣花蓮地方法院95年度訴字第65號所主張者，係依民法第
    544條及第184條請求損害賠償，二者請求權基礎顯不相同，
    依傳統訴訟標的理論，其為訴訟標的之法律關係及請求之內
    容均不相同，揆諸前開說明，自難認係同一事件。原審遽認
    本件訴訟起訴違反禁止重複起訴之規定，為不合法，而以裁
    定駁回其訴，自欠允洽。抗告論旨，指摘原裁定不當，求予
    廢棄，非無理由。
據上論結，本件抗告為有理由，依民事訴訟法第492條、第95條
、第78條，裁定如主文。
中　　華　　民　　國　　96　　年　　10　　月　　30　　日
                  民事庭審判長法  官     謝 志 揚
                              法  官     許 仕 楓
                              法  官     林 慶 煙
以上正本係照原本作成。
如不服本裁定者，應於收受送達後十日內向本院提出再抗告狀，
(僅以適用法規顯有錯誤，並經本院之許可者為限)，並繳納再抗
告費新台幣一千元；其未表明再抗告理由者，應於提出再抗告狀
後十日內向本院補提理由書狀（均須按照他造當事人之人數附繕
本）。
抗告時應提出委任律師或具有律師資格之人之委任狀；委任有律
師資格者，另應附具律師及格證書及釋明委任人與受任人有民事
訴訟法第466條之1第1項但書或第2項所定關係之釋明文書影本。
                              書記官     林 明 智
中　　華　　民　　國　　96　　年　　10　　月　　30　　日
